【裁判字號】    89,訴,478
【裁判日期】    890515
【裁判案由】    偽造文書等
【裁判全文】
臺灣桃園地方法院刑事判決                          八十九年度訴字第四七八號
    公  訴  人  臺灣桃園地方法院檢察署檢察官
    被      告  甲○○
右列被告因偽造文書等案件，經檢察官提起公訴（八十九年度偵字第四０五一號），
本院判決如左：
        主  文
甲○○共同連續行使偽造私文書，足以生損害於他人，處有期徒刑陸月，緩刑肆年。
在總金額為新臺幣壹萬壹仟玖佰捌拾元之一式二聯之簽帳單上偽造之「楊又凱」署押
各壹枚均沒收。
        事  實
一、甲○○與不詳姓名綽號「阿富」之年約三十餘歲之成年男子，共同基於意圖為自
    己不法之所有之犯意聯絡，並基於連續行使偽造私文書之概括犯意，於民國八十
    九年三月七日晚間十時四十分許，共同前往桃園縣桃園市○○路一五九三號家樂
    福大賣埸，推由「阿富」持信用卡背後持卡人簽名欄為「楊又凱」之偽造之台新
    國際商業銀行、卡號為0000000000000000號信用卡一枚，假冒
    為真卡及表示其為真正持卡人，且依信用卡特約其業經發卡銀行授權得在信用卡
    特約商店先消費後付款，即持該偽造之信用卡行使交付予該賣場不知情之收銀員
    以刷卡方式消費詐購價值共新臺幣（下同）一萬一千九百八十元之月桂冠清酒二
    十瓶，並仍推由「阿富」在總金額為一萬一千九百八十元之一式二聯之簽帳單上
    偽造「楊又凱」（起訴書誤載為楊文凱）之簽名各一枚，佯以楊又凱之名義，表
    示楊又凱願按簽帳單上所示之金額付款予發卡銀行，而偽造簽帳單之私文書後，
    旋持以交付上開偽造之簽帳單予前開家樂福大賣場之不知情之收銀員據以行使，
    使該收銀員陷於錯誤而如數交付甲○○與「阿富」上開月桂冠清酒，足以生損害
    於該信用卡之真正信用卡之持卡人、台新國際商業銀行及家樂福大賣場。甲○○
    與「阿富」得手後，即由甲○○以手推車將上開詐得之月桂冠清酒推往該賣場二
    樓之停車場。嗣經收銀員以專線電話查詢後發現係偽造之信用卡，旋通知賣場之
    保全人員並報警，始經警在該賣場二樓查獲甲○○，然「阿富」則攜前揭偽造之
    信用卡逃逸無蹤。
二、案經桃園縣警察局桃園分局報請臺灣桃園地方法院檢察署檢察官偵查起訴。
        理  由
一、訊據被告甲○○矢口否認有前揭犯行，辯稱：伊不知「阿富」使用偽造之信用卡
    ，信用卡不是伊的，伊無偽造文書云云。惟查被告甲○○與「阿富」共同謀議由
    「阿富」持上開偽造之信用卡盜刷詐購財物，「阿富」原先要刷更多，但因被店
    方發現，只買了二十瓶日本清酒，並由被告推著贓物為警查獲等情節，業據被告
    於警訊中供承詳盡（見偵查卷第五頁背面，第八頁正、背面），並經證人即前開
    大賣場之保全人員乙○○證述可佐，且有前揭簽帳單商戶存根聯（見偵查卷第二
    十頁正面）及贓物領據各一紙附卷可稽，又上開信用卡確屬偽造乙節，復據證人
    即台新國際商業銀行風險管理辦事員丙○○於警訊中陳明在卷；再查被告於警訊
    中自承：於二年前即已在臺北市○○○路某遊樂場認識「阿富」，在臺北時其二
    人經常聯絡，且常一起喝酒，知其名字好像叫清富，當天「阿富」有將前開信用
    卡拿出來給伊看等情以觀，顯見被告甲○○與「阿富」二人間過從甚密、關係菲
    淺，絕非泛泛之交，若謂被告毫無參與、均不知情，已有悖於情理，況被告事前
    已看過前開信用卡，而信用卡上簽署之「楊又凱」與「阿富」或「清富」又顯無
    任何關聯性，只要稍加注意，即能窺知其中蹊蹺，設被告未曾參與，「阿富」豈
    有主動出示上開偽造之信用卡致自暴其短之理，足認被告與「阿富」共謀持偽卡
    消費詐購財物有犯意聯絡及行為分擔，自應負共同正犯之罪責，被告嗣後推諉辯
    稱不知情云云，要屬臨訟飾卸之詞，自不足採。綜上，本件事證明確，被告犯行
    洵堪認定。
二、按信用卡係發卡銀行加入國際性信用卡組織依該組織授權，依一定材質圖樣標誌
    等規格所製造，信用卡表面文字雖未具體載明持卡人與特約商店及發卡銀行間之
    權利義務，然持信用卡即得在各該信用卡組織之特約商店先消費後付款，為全球
    通行之例，故信用卡顯即屬依特約足以為表示其用意之證明之準私文書。被告甲
    ○○與「阿富」二人共謀持偽卡消費詐購財物，並推由「阿富」持偽造之信用卡
    刷卡消費及在簽帳單上偽造「楊又凱」之署押後持以行使詐財，足以生損害於上
    開卡號真正信用卡之持卡人、台新國際商業銀行及家樂福大賣場，核被告所為，
    就行使偽造之性質屬準私文書之信用卡部分，係犯刑法第二百十六條、第二百二
    十條第一項、第二百十條之行使偽造準私文書罪；嗣在前揭簽帳單上偽造「楊又
    凱」之簽名後持以行使詐取財物部分，係犯刑法第二百十六條、第二百十條之行
    使偽造私文書罪及同法第三百三十九條第一項之詐欺取財罪。在簽帳單上偽造「
    楊又凱」署押係偽造該簽帳單私文書之部分行為，無庸論擬，又偽造該私文書後
    進而持以消費行使，偽造之低度行為應為行使之高度行為所吸收，亦不另論罪。
    被告與「阿富」間具有犯意聯絡及行為分擔，為共同正犯。被告先後行使偽造準
    私文書及行使偽造私文書之犯行，時間緊接，觸犯基本構成要件相同之罪，顯係
    基於概括犯意為之，應依刑法第五十六條連續犯之規定，論以行使偽造私文書一
    罪，並加重其刑。又被告所犯上開行使偽造私文書及詐欺取財二罪間，有方法結
    果之牽連關係，依刑法第五十五條之規定，應從較重之行使偽造私文書罪處斷。
    又公訴人就被告所犯行使偽造準私文書罪部分，於起訴法條雖未論及，另就行使
    偽造之簽帳單部分，係犯刑法第二百十六條行使同法第二百十條之偽造私文書罪
    部分，於起訴法條亦漏未敘及刑法第二百十六條，均有未洽，惟起訴事實已記載
    明確，且分別係屬連續犯之裁判上一罪及吸收犯之實質上一罪關係，本院自得併
    予審理論究，附此敘明。爰審酌被告之素行、犯罪之動機、目的、手段、所生之
    損害及犯後態度等一切情狀，量處如主文所示之刑，以示懲儆。末查被告未曾受
    有期徒刑以上刑之宣告，有臺灣高等法院檢察署刑事資料室簡覆表一紙附卷可按
    ，其因一時失慮致罹犯本罪，經此刑之教訓，自當知所警惕，而無再犯之虞，本
    院認前開對其宣告之刑，以暫不執行為適當，爰併宣告緩刑四年，以啟自新。前
    揭簽帳單上偽造之「楊又凱」之署押，應依刑法第二百十九條之規定宣告沒收。
    至於前開偽造之信用卡，並未扣案，復乏確據證明尚屬存在，爰不另為沒收之諭
    知。
據上論斷，應依刑事訴訟法第二百九十九條第一項前段，刑法第二十八條、第五十六
條、第二百十六條、第二百十條、第三百三十九條第一項、第五十五條、第七十四條
第一款、第二百十九條，罰金罰鍰提高標準條例第一條前段，判決如主文。
本案經檢察官張尹敏到庭執行職務。
中      華      民      國    八十九    年      五      月     十五     日
                                臺灣桃園地方法院刑事第三庭
                                    法  官  曾  家  貽
右正本證明與原本無異。
如不服本判決，應於判決送達後十日內向本院提出上訴狀( 應附繕本 )，上訴於臺灣
高等法院。
                                    書記官  陳珊
中      華      民      國    八十九    年      五      月     十六     日
附錄本判決論罪科刑依據之法條：
刑法第二百十六條：
行使第二百十條至第二百十五條之文書者，依偽造、變造文書或登載不實事項或使登
載不實事項之規定處斷。
刑法第二百十條 ：
偽造、變造私文書，足以生損害於公眾或他人者，處五年以下有期徒刑。
刑法第三百三十九條第一項：


司法院資訊處製作；財團法人民間司法改革基金會備份。
